# 子公司变为分公司账务处理

提问人：凌晨四点半。 时间：2018-06-25 09:05:29
请教陈版主：看到以前陈版的帖子子公司变为分公司的母公司账务处理是：借：资产 贷：负债 贷：长投 ，然后差额部分计入投资收益。但是该子公司亏损严重，如果计入投资收益对母公司的影响大，是不是应该考虑计入资本公积？

回答人：chenyiwei
你看到的我的回复应该是在《企业会计准则解释第 7 号》发布之前的，现在应按《企业会计准则解释第 7 号》第四条执行，按该条规定调整留存收益和资本公积（如有）。但你的问题是：既然该子公司亏损严重，为何以前年度母公司不对其长期股权投资计提减值准备？

提问人：凌晨四点半。 时间：2018-06-28 13:11:17
谢谢陈版主，没有计提减值的原因不是蛮清楚，这家公司我第一次做。是先冲减资本公积、再依次冲减盈余公积和未分配利润是吗？

回答人：chenyiwei
还是建议先确认以前年度未确认的减值损失（是否需追溯重述前期比较数据另行讨论），不建议把应计入损益的损失项目变成冲减权益。